【裁判字號】    98,訴,3384
【裁判日期】    981210
【裁判案由】    違反槍砲彈藥刀械管制條例
【裁判全文】
臺灣臺中地方法院刑事判決  98年度訴字第3384號
公  訴  人  臺灣臺中地方法院檢察署檢察官
被      告  乙○○
指定辯護人  本院公設辯護人  丙○○
上列被告因違反槍砲彈藥刀械管制條例案件，經檢察官提起公訴
（98年度偵字第19384號），本院判決如下：
      主      文
乙○○未經許可寄藏可發射子彈具有殺傷力之改造手槍，累犯，
處有期徒刑參年參月，併科罰金新臺幣伍萬元，罰金如易服勞役
，以新臺幣壹仟元折算壹日。扣案仿ＦＮ廠1910型半自動手槍之
改造手槍壹枝（含彈匣壹個、槍枝管制編號0000000000號）沒收
。
      犯罪事實
一、乙○○前於民國96年間，因毒品危害防制條例案件，經本院
    判處有期徒刑7月，減為3月15日確定，於96年12月21日易科
    罰金執行完畢。
二、乙○○明知可發射子彈具有殺傷力之槍枝、子彈，均為槍砲
    彈藥刀械管制條例所管制之物品，未經許可，不得持有、寄
    藏，竟仍基於寄藏槍枝及子彈之犯意，於94年7、8月間某日
    ，在其當時位於臺中縣太平市○○路600巷67號之住居處，
    受真實姓名不詳綽號「阿明」之友人（現不知去向）委託，
    代為保管可供擊發子彈具有殺傷力之仿ＦＮ廠1910型半自動
    手槍、換裝土造金屬槍管而成之改造手槍1支，及具有殺傷
    力、由金屬彈殼組合直徑7.9＋－0.5MM金屬彈頭而成之改造
    子彈2顆(另有不具殺傷力之改造子彈1顆)，並將之藏放在其
    上址居住處。嗣至98年3月間，因乙○○搬遷至臺中縣太平
    市○○路930號居住，故將上開改造手槍及子彈隨同移置至
    上開新址繼續藏放。嗣於98年7月25日、26日，乙○○因好
    奇將上開改造手槍及子彈取出把玩後，即置於其所騎乘車號
    FYZ─212號重型機車前置物箱內而藏放之；迨至同年月28
    日凌晨1時10分許，乙○○騎乘上開車號FYZ-212號重型機車
    途經臺中市○○路與民權路口前，因形跡可疑為警盤查，乙
    ○○因心虛將前置物箱打開後即迅速蓋上，惟員警已見其內
    有槍枝，請乙○○再度開啟置物箱時，乙○○即拔腿逃逸，
    經員警自後追趕將乙○○制伏逮捕後，當場自上開機車前置
    物箱內扣得上開改造手槍1支、具殺傷力之改造子彈2顆及不
    具殺傷力之子彈1顆。
三、案經臺中市警察局第一分局報請臺灣臺中地方法院檢察署檢
    察官偵查起訴。
    理    由
壹、證據能力部分：
一、本件卷附內政部警政署刑事警察局98年9月3日刑鑑字第0980
    107828號鑑驗書、98年11月25日刑鑑字第0980159694號函，
    均係該局執行槍枝、子彈鑑定公務所出具之書面鑑定報告，
    依據刑事訴訟法第159條之立法理由及同法第206條規定，自
    得為證據。
二、又扣案之改造手槍及子彈，均非屬供述證據而無傳聞法則之
    適用，因該改造手槍及子彈係由警員依法定程序合法扣得，
    且與本案具有關聯性，應有證據能力。
貳、實體部分：
一、上揭犯罪事實，業據被告乙○○迭於警詢、偵查及本院審理
    中坦承不諱，並有扣案之改造手槍1支及子彈3顆可資佐證。
    而上開扣案之改造槍枝、子彈等，經送請內政部警政署刑事
    警察局鑑驗結果，認：(一)送鑑手槍1支（槍枝管制編號：000
    0000000號），認係仿ＦＮ廠1910型半自動手槍製造之槍枝
    、換裝土造金屬槍管而成，擊發功能正常，可供擊發適用子
    彈使用，認具殺傷力。(二)送鑑子彈3顆，認均係非制式子彈
    ，由金屬彈殼組合直徑7.9＋－0.5MM金屬彈頭而成，採樣1
    顆試射，可擊發，認具殺傷力，有內政部警政署刑事警察局
    98年9月3日刑鑑字第0980107828號鑑驗書在卷可稽。嗣本院
    將上開其餘未經採樣試射之非制式子彈再次送鑑定結果，該
    2顆非制式子彈，1顆可擊發，認具殺傷力；1顆無法擊發，
    認不具殺傷力，亦有內政部警政署刑事警察局98年11月25日
    刑鑑字第0980159694號函文在卷可稽，足徵被告之自白，與
    事實相符，堪以採信。本件事證明確，被告未經許可寄藏手
    槍及子彈之犯行，堪以認定，應予依法論科。
二、查槍砲彈藥刀械管制條例第7條第4項、第12條第4 項，均係
    將持有與寄藏手槍、子彈罪為分別之處罰規定，而寄藏與持
    有，均係將物置於自己實力支配之下，僅寄藏必先有他人之
    持有行為，而後始為之受寄代藏而已，故寄藏之受人委託代
    為保管，其保管之本身，亦屬持有，不過，此之持有係受寄
    之當然結果，雖不應另就持有予以論罪，然未經許可持有手
    槍，其持有之繼續，為行為之繼續，亦即一經持有手槍，罪
    已成立，但其完結須繼續至持有行為終了時為止，則包括持
    有之寄藏手槍、子彈行為，自亦為行為之繼續，其犯罪之完
    結須繼續至寄藏行為終了時為止，此與司法院院解字第3632
    號解釋所稱寄藏贓物罪於寄藏行為完畢時其犯罪即已完成，
    其後之占有該贓物乃犯罪之狀態繼續，而非行為繼續，迥不
    相同（最高法院88年第8 次刑事庭會議決議參照）。次按，
    繼續犯之犯罪行為繼續實施之中，期間法律縱有變更，但其
    行為既繼續實施至新法施行以後，自無行為後法律變更之可
    言（最高法院28年度上字第733 號判例意旨參照）。故而，
    被告開始寄藏改造手槍及子彈之時間，雖係在94年2月2日修
    正公布之刑法施行（95年7月1日）前，然其寄藏之行為繼續
    至98年7月28日始被查獲，其寄藏行為之終了既在刑法修正
    公布施行後，自無行為後法律變更可言，應逕行適用95年7
    月1日開始施行之修正後刑法之規定予以論處。
三、核被告所為，係犯槍砲彈藥刀械管制條例第7條第4項之未經
    許可寄藏改造手槍及同條例第12條第4項之未經許可寄藏子
    彈罪。被告寄藏前持有前揭槍彈之低度行為，均應為寄藏之
    高度行為所吸收，不另論罪。公訴意旨認被告所為係犯未經
    許可持有可發射子彈具有殺傷力之改造手槍罪、持有改造子
    彈罪，容有未合，惟寄藏槍彈與持有槍彈乃實質上一罪關係
    ，且寄藏、持有槍彈分別規定於同一法條同一項內，故不生
    變更起訴法條之問題，併予敘明。被告以一寄藏行為，同時
    寄藏改造手槍、子彈，均係一行為觸犯上開罪名之想像競合
    犯，應依刑法第55條之規定，從一重之未經許可寄藏可發射
    子彈具有殺傷力之改造手槍罪。被告於96年間，因毒品危害
    防制條例案件，經本院判處有期徒刑7月，減為3月15日確定
    ，於96年12月21日易科罰金執行完畢，有其臺灣高等法院被
    告前案紀錄表在卷可按，其於94年7、8月間某日寄藏上開槍
    彈，至98年7月28日為警查獲，其寄藏槍彈之一部行為，既
    繼續至上開有期徒刑執行完畢之後5年之內，仍應論以累犯
    （最高法院83年度臺上字第2813號判決參照），並依法加重
    其刑。爰審酌被告寄藏扣案槍彈時間長達數年，持有槍彈對
    社會治安及人民生命財產造成潛在之危害，威脅甚鉅，惟並
    無證據證明被告持以另犯他罪，犯罪手段尚屬平和，其犯後
    坦承犯行，態度尚佳等一切情狀，量處如主文所示之刑，並
    就併科罰金部分依刑法第42條第3項前段之規定，諭知易服
    勞役之折算標準。
三、扣案具有殺傷力之仿ＦＮ廠1910型半自動手槍換裝土造金屬
    槍管之改造手槍1枝（含彈匣1個，槍枝管制編號00000000
    00號），係違禁物，應依刑法第38條第1項第1款宣告沒收。
    扣案具有殺傷力、由金屬彈殼組合直徑7.9＋－0.5MM金屬彈
    頭組合而成之改造子彈2顆，均於送鑑驗時試射完畢，已失
    其子彈性質，並非違禁物；至扣案之另1顆改造子彈，經鑑
    定結果認不具有殺傷力，有上開內政部警政署刑事警察局函
    文可證，亦非屬違禁物，爰均不為沒收之宣告。
四、公訴意旨另以：被告除於前揭時、地持有具有殺傷力之改造
    槍枝及改造子彈2顆外，同時未經許可，持有改造子彈1顆
    。然查：本件扣案之非制式子彈3顆，經送內政部警政署
    刑事警察局鑑驗結果，其中1顆無法擊發，認不具殺傷力等
    情，業如前述，即非屬槍砲彈藥刀械管制條例第12條第4項
    所規定之子彈，本應就此部分為被告無罪之諭知，惟因公訴
    意旨認被告此部分行為與前揭論罪科刑部分具有實質上一罪
    及想像競合之裁判上一罪關係，爰不另為無罪之諭知，附此
    敘明。
據上論斷，應依刑事訴訟法第299條第1項前段，槍砲彈藥刀械管
制條例第7條第4項、第12條第4項，刑法第11條、第55條、第47
條第1項、第42條第3項前段、第38條第1項第1款，判決如主文。
本案經檢察官甲○○到庭執行職務。
中    華    民    國    98    年    12   月     10    日
                      臺灣臺中地方法院刑事第九庭
                          審判長法  官  朱光國
                                法  官  唐光義
                                法  官  吳幸芬
以上正本證明與原本無異。
如不服本判決應於收受判決後10日內向本院提出上訴書狀，並應
敘述具體理由；其未敘述上訴理由者，應於上訴期間屆滿後20日
內向本院補提理由書（均須按他造當事人之人數附繕本）「切勿
逕送上級法院」。
中    華    民    國    98    年    12   月     10    日
                                書記官  黃毅皓
附錄本案論罪科刑法條全文：
槍砲彈藥刀械管制條例第8條第4項
未經許可，持有、寄藏或意圖販賣而陳列第1項所列槍枝者，處
3年以上10年以下有期徒刑，併科新臺幣700萬元以下罰金。
槍砲彈藥刀械管制條例第12條第4項
未經許可，持有、寄藏或意圖販賣而陳列子彈者，處5年以下有
期徒刑，併科新臺幣300萬元以下罰金。


司法院資訊處製作；財團法人民間司法改革基金會備份。
